臺灣屏東地方法院刑事判決　　　　　　 109年度侵訴字第48號
公　訴　人　臺灣屏東地方檢察署檢察官
被　　　告　陳科元


選任辯護人　洪文佐律師（法扶律師）　　　　　　
上列被告因妨害性自主罪案件，經檢察官提起公訴（109 年度偵
字第3647號），本院判決如下：
    主    文
甲○○犯強制性交罪，處有期徒刑壹年捌月。緩刑肆年，緩刑期
間付保護管束，並應完成法治教育課程參場次。
    犯罪事實
一、甲○○於民國109 年3 月5 日23時許，邀約友人即代號BQ00
    0-A109042 之成年女子（真實姓名、年籍均詳卷，下稱A 女
    ）及其他友人在址設屏東縣○○鎮○○○巷00號之「金合庫
    KTV 」聚會飲酒，嗣於翌（6 ）日凌晨3 時許，甲○○與A
    女一同離開，並由甲○○駕駛車牌號碼000-0000號自用小客
    車搭載A 女，一同前往甲○○位在屏東縣○○鎮○○路00號
    之住處3 樓房間，詎甲○○基於強制性交之犯意，脫去A 女
    衣物後，不顧A 女多次表示「不要」等語明示拒絕，仍以其
    生殖器插入A 女之生殖器內，而以此方式違反A 女意願，對
    於A 女強制性交得逞。
二、案經A 女訴由屏東縣政府警察局潮州分局報告臺灣屏東地方
    檢察署檢察官偵查起訴。
    理    由
壹、程序部分
一、司法機關所製作必須公示之文書，不得揭露性侵害被害人之
    姓名、出生年月日、住居所及其他足資識別性侵害被害人身
    分之資訊，性侵害犯罪防治法第12條第2 項定有明文。經查
    ，被告所犯刑法第221 條第1 項之強制性交罪，核屬性侵害
    犯罪防治法第2 條第1 項所稱之性侵害犯罪，爰依前揭法律
    之規定，不予揭露足以識別A 女身分之相關資訊，先予敘明
    。
二、本判決以下所援引被告甲○○以外之人之供述證據，被告及
    其辯護人於本院審理時均同意其證據能力（本院卷第333 頁
    ），復經逐項提示、調查後，均未於言詞辯論終結前聲明異
    議，本院審酌該等供述證據作成時外在情況及條件，核無違
    法取證或其他瑕疵，亦無證據力明顯過低之情形，均有證據
    能力。
貳、實體部分
一、上開犯罪事實，業據被告於本院審理時坦承不諱（本院卷第
    332 、347 頁），並有證人即被害人A 女、證人即A 女友人
    張○淳、邱○慈（原名：邱○涵）、證人即當晚同在KTV 包
    廂內之友人張○存、李○苓、王○中、簡○韋、證人即被告
    父母陳○宏、戴○真證述在卷，及A 女與被告之通訊軟體「
    微信」對話擷圖、屏東基督教醫院受理疑似性侵害事件驗傷
    診斷書、內政部警政署刑事警察局109 年5 月4 日刑生字第
    1090041658號鑑定書、被告住家門口監視器錄影、電話錄音
    及通訊軟體對話擷圖等檔案與檢察官及本院勘驗筆錄、案發
    時錄影音檔案暨檢察官及本院勘驗筆錄、案發現場照片8 張
    在卷可稽，堪認被告上開任意性自白核與事實相符，可以採
    信。是本案事證明確，被告犯行堪以認定，應依法論科。
二、論罪科刑
（一）核被告所為，係犯刑法第221 條第1 項之強制性交罪。
（二）刑事審判旨在實現刑罰權之分配正義，故法院對於有罪被
      告之科刑，應符合罪刑相當之原則，使輕重得宜，罰當其
      罪。又行為人犯後悔悟之程度，是否力謀恢復原狀或與被
      害人成立調解或和解，確實善後履行和解條件，以彌補被
      害人之損害，均攸關於法院判決量刑之審酌，且基於「修
      復式司法」理念，國家亦有責權衡被告接受國家刑罰權執
      行之法益與確保被害人損害彌補之法益，務必使兩者間在
      法理上力求衡平。再者，法院於面對不分犯罪情節如何，
      概以重刑為法定刑者，於有情輕法重之情形時，在裁判時
      本有刑法第59條酌量減輕其刑規定之適用，以避免過嚴之
      刑罰。亦即法院為避免刑罰過於嚴苛，於情輕法重之情況
      下，應合目的性裁量而有適用刑法第59條酌量減輕被告刑
      度之義務，又適用刑法第59條酌量減輕其刑時，並不排除
      同法第57條所列舉10款事由之審酌。查本案被告所犯刑法
      第221 條第1 項之強制性交罪，法定本刑為3 年以上10年
      以下有期徒刑之罪，被告以上開方式對被害人A 女為強制
      性交行為，其未能尊重被害人之性自主權，固值非難，惟
      被害人已於本院審理時與被告和解，被告並當庭給付和解
      金，被害人亦於本院審理時表示：「同意給予被告減刑及
      緩刑」等語（本院卷第348 、354 頁）。本院審酌被告因
      一時未能克制己身性慾而為本案犯行，惟其犯罪手段尚未
      對被害人A 女身體造成傷害，與手段殘暴之妨害性自主犯
      罪之情狀，尚屬有別，故本院依被告之主觀心態、客觀行
      為，並參酌被害人A 女之意見，認倘仍處以本罪最輕本刑
      有期徒刑3 年，猶嫌過重，而有情輕法重之情形，在客觀
      上尚非不可憫恕，爰就被告所犯之罪，依刑法第59條之規
      定，酌減其刑。
（三）爰以被告之責任為基礎，審酌被告未能克制一己性慾，違
      反A 女意願對其強制性交，所為戕害A 女身心健康及性自
      主決定權，殊值非難；然審酌被告並無前科，有臺灣高等
      法院被告前案紀錄表存卷可憑，素行尚佳，且終能於本院
      審理時面對己身錯誤，坦認犯行，並與A 女成立和解並當
      庭賠償，有本院110 年度侵附民字第17號和解筆錄在卷可
      查（本院卷第354 頁），犯後態度尚可；並考量A 女於和
      解筆錄中表明同意原諒被告，及被告自述大學畢業之智識
      程度，從事保險業務、未婚無子之生活及經濟狀況（本院
      卷第347 頁）等一切情狀，量處如主文所示之刑。
（四）被告未曾因故意犯罪，受有期徒刑以上刑之宣告，有臺灣
      高等法院被告前案紀錄表在卷可按。本院審酌被告因一時
      一時失慮，致罹刑典，犯後已知所悔悟，坦承犯行，並與
      A 女和解成立，並當庭賠償A 女15萬元等情，有前揭和解
      筆錄可查，本院認被告經此次刑之宣告，應知所警惕，信
      無再犯之虞，酌以A 女於本院審理時已表明同意給予被告
      緩刑機會（本院卷第348 頁），因認被告受宣告之刑，以
      暫不執行為適當，併依刑法第74條第1 項第1 款規定，諭
      知緩刑4 年，以勵自新。復為增進被告尊重女性身體性自
      主權之觀念及預防再犯，乃依刑法第74條第2 項第8 款規
      定，命被告應履行如主文所示負擔。另因被告所犯係刑法
      第91條之1 第1 項所列之罪，且本院依刑法74條第2 項第
      8 款規定諭知緩刑負擔，是併依刑法第93條第1 項第1 款
      、第2 款規定，諭知於緩刑期間付保護管束。至被告於本
      案緩刑期間若違反如主文所示緩刑負擔且情節重大，足認
      原宣告之緩刑難收其預期效果，而有執行刑罰之必要，依
      刑法第75條之1 第1 項第4 款規定，得撤銷其緩刑之宣告
      ，特此指明。
據上論斷，依刑事訴訟法第299 條第1 項前段，判決如主文。
本案經檢察官陳妍萩提起公訴，檢察官王光傑到庭執行職務。
中    華    民    國   111    年    1     月    13    日
                  刑事第四庭    審判長法  官  黃柏霖
                                      法  官  李宛臻  
                                      法  官  林敬超
以上正本證明與原本無異。
如不服本判決應於收受判決後20日內向本院提出上訴書狀，並應
敘述具體理由；其未敘述上訴理由者，應於上訴期間屆滿後20日
內向本院補提理由書（均須按他造當事人之人數附繕本）「切勿
逕送上級法院」。                                      
中    華    民    國   111    年    1     月    14    日
                                      書記官  呂靜雯
附錄本件判決引用之法條：
中華民國刑法第221條（強制性交罪）
對於男女以強暴、脅迫、恐嚇、催眠術或其他違反其意願之方法
而為性交者，處3 年以上10年以下有期徒刑。
前項之未遂犯罰之。